臺灣士林地方法院刑事判決
110年度訴字第17號
公  訴  人  臺灣士林地方檢察署檢察官
被      告  李得生


選任辯護人  李柏杉律師
上列被告因毒品危害防制條例案件，經檢察官提起公訴（109 年
度毒偵字第1619號、109 年度偵字第13285 號、第15973 號），
本院判決如下：
    主  文
李得生犯如附表一、二所示之罪，均累犯，各處如附表一、二主
文欄所示之刑及沒收。應執行有期徒刑拾捌年。
    事  實
一、李得生前於民國105 年間，因施用毒品案件，經臺灣新北地
    方法院以105 年度毒聲字第1037 號裁定送觀察、勒戒後，
    認有繼續施用毒品之傾向，再由臺灣新北地方法院以106 年
    度毒聲字第160 號裁定令入戒治處所施以強制戒治，嗣因戒
    治成效經評定為合格，在106 年12月13日出所，並經臺灣新
    北地方檢察署檢察官以107年度戒毒偵字第28號為不起訴處
    分確定。詎其明知海洛因、甲基安非他命分屬毒品危害防制
    條例第2 條第2 項第1 、2 款所規定之第一、二級毒品，不
    得販賣、持有及施用，竟仍分別：
  ㈠基於販賣第一級毒品之犯意，於如附表一編號一、二所示之
    時間、地點，以如附表一編號一、二所示之方式、價格，分
    別販賣第一級毒品海洛因予周宜青及曹錦文、陳玉枝；
　㈡基於販賣第一級毒品之犯意，於如附表一編號三所示之時間
    、地點，以如附表一編號三所示之方式、價格，販賣第一級
    毒品海洛因予周宜青；
  ㈢基於持有第二級毒品純質淨重二十公克以上及施用第一、二
    級毒品之犯意，於109 年7 月13日，在臺北市大同區重慶北
    路某處，以新臺幣（下同）100,000 元之價格，向真實姓名
    年籍不詳綽號「小黑」之人購入第二級毒品甲基安非他命後
    ，即自該時起無故持有之，復更於同年月28日10時許，在
    其位於新北市○○區○○○路000 巷00弄0 號之住處內，以玻璃
    球吸食器燒烤之方式，同時施用第一、二級毒品海洛因及甲
    基安非他命1 次（即如附表二所示）。
    嗣經警持本院所核發之搜索票，於109 年7 月28日下午5 時
    3 分許，在台北市○○區○○○路0 段00巷00弄00號前查獲李得
    生，並先後在所駕駛之車牌號碼0000－00號自用小客車內，
    及由李得生帶同員警前往其上揭位於福德一路之住處，共扣
    得如附表三編號所示之物，始循線查悉上情。　　
二、案經臺北市政府警察局刑事警察大隊報請臺灣士林地方檢察
    署檢察官偵查後提起起訴。
    理  由
壹、程序事項：
    本案所引用之供述及非供述證據，業經本院依法踐行調查證
    據程序，而檢察官、辯護人、被告李得生亦均同意有證據能
    力，復查無依法應排除其證據能力之情形，是後述所引用證
    據之證據能力均無疑義，先予敘明。
貳、實體事項：
一、被告李得生固不否認有持有及施用第一、二級毒品，惟矢口
    否認有何販賣第一級毒品之犯行，與辯護意旨同辯以：就如
    附表一編號一、二所示部分，其與曹錦文、陳玉枝、周宜青
    是合資購買毒品；就如附表一編號三部分，其當日並未與周
    宜青見面。又其先前會承認有販賣毒品之行為，是因為員警
    向其表示若不承認就要聲請羈押云云，經查：
　㈠就犯罪事實㈠、㈡部分：
  ⒈被告確有於109 年6 月12日晚間8 時許，在林延漢（綽號「
    咪哥」）位於台北市○○區○○街00號3 樓之住處內，以
　　11,000元之價格，販賣第一級毒品海洛因0.9 公克予曹錦文
　　、陳玉枝，及以11,000元之價格，販賣第一級毒品海洛因0.
    9公克予周宜青，且因其購入之價格為每半錢20,000元，一
    錢是3.6 公克，故其本次販賣第一級毒品海洛因，共可賺得
    2,000 元（附表一編號一、二）；以及有於同年7 月19日，
    在位於新北市汐止區福德一路之統一超商前，以5,500 元之
    價格，販賣0.6 公克之第一級毒品海洛因予周宜青，並從中
    賺取500 元（附表一編號三）之差價一節，業據被告於警詢
    （109 年度偵字第13285 號卷第19頁、第222 頁至第 223 
    頁）、偵查（同上卷第153 頁至第155 頁、第239 頁）、羈
    押訊問庭（109 年度聲羈字第207 號卷第33頁至第38頁）中
    供承明確，並核與證人周宜青（109 年度偵字第13285 號卷
    第146 頁）、曹錦文（同上卷第212 頁）、陳玉枝（同上卷
    第215 頁）於偵查之證述相符，且就犯罪事實㈠部分，經本
    院當庭勘驗上開處所內之監視錄影畫面光碟後，被告於當日
    確有收受周宜青及曹錦文、陳玉枝所各交付之11,000元，並
    當場以磅砰分裝2 袋白色粉末後，分別交予陳玉枝及周宜青
    ，有本院勘驗筆錄暨影片擷圖在卷可稽（本院訴字卷第121 
    頁至第126 頁、第169 頁至第193 頁），自堪信為真實。
　⒉被告雖以前揭情詞置辯，惟查：　
　①被告於109 年7 月28日為警查獲後，在翌（29）日之警詢、
　　偵查、羈押訊問中，均一再坦承有於如附表一編號一至三所
    示時、地，先後販賣四分之一錢（一錢為3.6 公克）之第一
    級毒品海洛因予周宜青及曹錦文、陳玉枝，價格各係11,000
    元，及販賣0.6 公克第一級毒品海洛因予周宜青之行為，業
    如上述，且於羈押訊問庭中，更供稱「（問：上開陳述是否
    均屬實？）是」、「（問：現在精神狀況如何？）可以」、
    「（有無因退藥而精神不濟？）無」、「（問：是否因為擔
    心被羈押而胡亂承認？）無」（109 年度聲羈字第 207號卷
    第35頁至36頁）等語，而明確表示其所稱有販賣第一級毒品
    之行為，均係屬實，且並非係因擔心遭羈押始為不實之供述
    ，是其嗣後改口辯稱係為求不被羈押，才承認販賣毒品云云
    ，已不為本院所採信。
  ②再查，被告於109 年7 月28日為警查獲後，因依法不得夜間
    訊問，故員警在翌（29）日始為有關本案犯罪事實之詢問，
    而被告在該次詢問中即已委任辯護人在場，衡情已不致發生
    員警在此情形下，仍向被告表示若不承認就要聲請羈押之情
    事，且被告自該時起，乃至其後之檢察官內勤訊問庭、羈押
    訊問庭，均為坦承有上揭販賣毒品之供述，甚而，被告在該
    日經本院以有相當理由足認有逃亡之虞之理由而裁定羈押後
    ，於知悉承認檢察官聲請羈押之犯罪事實與否，並非法院決
    定應否裁定羈押之唯一判斷標準之情形下，在同年8 月26日
    之警詢、偵查中，仍再為確有販賣第一級毒品之供述，且該
    日被告亦有委任辯護人在場，並非對於相關訴訟程序及被告
    自白之效力等情毫無所悉，衡情被告實無為求得以交保，即
    率以承認其並未實行之犯罪行為，益徵被告此部分所辯，顯
    係犯後脫罪之詞，委無足採。
　⒊證人周宜青、曹錦文、陳玉枝於本院之證詞不足採信：
　①證人周宜青於本院審理中，原係證述：109年6 月12日，伊與
    證人曹錦文、陳玉枝需要海洛因，伊就撥打電話給林延漢
　　，請林延漢幫伊找海洛因，後來林延漢要伊與曹錦文、陳玉
    枝至林延漢住處。到場之後，林延漢就叫被告把東西拿出來
    ，賣給伊跟曹錦文、陳玉枝。當日伊拿出11,000元後，被告
    即當場測量、分裝0.9 公克之海洛因並交付予伊等語。惟經
    檢察官詢問為何被告辯稱係合資購買後，證人周宜青即改口
    證稱確實是請被告代購毒品，先前所述係因提藥頭腦不清楚
    云云（本院訴字卷第128 頁至第144 頁）。然向被告購買毒
    品，及請被告代為購買毒品或與被告合資向他人購買毒品，
    乃係全然不同之交易模式，證人周宜青為成年人，就此應無
    不知之理，然伊卻於警詢（109 年度偵字第13285 號卷第49
    頁至第50頁，又證人周宜青於警詢之陳述，屬審判外陳述，
    被告之辯護人亦否認證據能力，而不具有證據資格，然此僅
    係指禁止作為認定犯罪事實及法律效果之實質證據，並非不
    得作為證明其他證據證明力之彈劾證據，最高法院 108 年
    度台上字第801 號判決要旨參照）、偵查中均一再證稱係直
    接向被告購買毒品，且有關購買之價格、毒品數量及過程均
    無歧異，復核與被告先前之自白相符，自堪認證人周宜青此
    部分之證述，應確屬事實，況若如證人周宜青所述，伊先前
    在警詢、偵查中之陳述係因提藥導致頭腦不清楚所為，又何
    以在本院具結作證時，一開始仍為係向被告購買毒品之證述
    ？再佐以證人周宜青亦證述伊與被告並無怨隙，衡情於警詢
    、偵查中亦不致無端以不實事項誣陷被告之可能，足證證人
    周宜青於本院審理中證稱係與被告合資購買毒品等語，顯係
    聽聞被告之抗辯後始改口，而屬為被告脫罪之詞，非可採信
    。
　②證人曹錦文、陳玉枝雖亦於本院審理中證稱渠等當日是與被
    告合資購買毒品，並由被告先出面向他人購得後，再前往林
    延漢住處分裝予渠等云云（本院訴字卷第145 頁至第166 頁
    ，然如上所述，向被告購買毒品，及請被告代為購買毒品或
    與被告合資向他人購買毒品，乃係全然不同之交易模式，證
    人曹錦文、陳玉枝就此亦無不知之理，然渠等卻於警詢（10
    9 年度偵字第13285 號卷第60頁至第61頁、第70頁至第71頁
    ，又此部分之證述雖無證據能力，但得作為彈劾證據）、偵
    查中均一再證稱渠等係共同直接向被告購買海洛因，且有關
    購買之價格、毒品數量及過程均無歧異，復核與被告先前之
    自白相符，自堪認證人曹錦文、陳玉枝此部分之證述，亦確
    屬事實，況且，證人曹錦文、陳玉枝、周宜青就渠三人是否
    有看到被告當日先向他人購買毒品，及如何前往林延漢住處
    等節之證述亦有不符，堪認被告曹錦文、陳玉枝在本院審理
    中改口證述係與被告合資購買毒品云云，亦屬迴護被告之詞
    ，委無足採。
　③就犯罪事實㈡部分，證人周宜青固在本院審理中證稱當日伊在
    提藥，身體不舒服，就去汐止找被告求救，被告就給伊0.02
    公克之海洛因止癮，伊並未向被告購買毒品云云，但此不僅
    與伊先前在警詢（109 年度偵字第13285 號卷第46頁，又此
    部分之證述雖無證據能力，但得作為彈劾證據）、偵查中明
    確證述伊當日有以5,500 元之價格向被告購買0.6 公克之海
    洛因等語不符，且經檢察官詢問為何被告辯稱當日並未與證
    人碰面後，證人周宜青即改口證稱應該是伊記錯了，應該就
    是沒有見面云云（本院訴字卷第134 頁），是伊在本院審理
    中所為之證詞前後反覆，本院自不得遽予採信。反觀伊在偵
    查中有關向被告購買毒品之證述，核與被告在警詢、偵查中
    之供述相符，且被告先前所為之自白，除坦承販賣毒品之事
    實外，尚就其獲利若干亦為清楚之供述（犯罪事實㈠部分亦
    同），足證被告應確有透過販售毒品予本案三位證人並藉以
    營利之行為，是證人周宜青此部分在本院審理中所為之證述
    ，亦非可採。
  ㈡就犯罪事實㈢部分：
　　此部分之犯罪事實，業據被告於本院審理中供承不諱（本院
    訴字卷第38頁、第120 頁、第210 頁、第222 頁），又⒈被
    告為警查獲之際所扣得如附表三編號一至五所示之物，分別
    經送請內政部警政署刑事警察局、法務部調查局濫用藥物實
    驗室鑑定後，確分別檢出第二級毒品甲基安非他命及第一級
    毒品海洛因成分（詳如附表三編號一至五檢驗結果欄所示）
    ，有內政部警政署刑事警察局109 年8 月24日刑鑑字第1090
    084295號鑑定書（109 年度偵字第13285 號卷第269 頁至第
    270 頁）、法務部調查局濫用藥物實驗室109 年9 月8 日調
    科壹字第10923015510 號鑑定書（同上卷第317 頁）在卷可
    稽；⒉且被告經警採尿送驗後，結果呈嗎啡及甲基安非他命
    陽性反應一節，亦有臺北市政府警察局偵辦毒品案件尿液檢
    體委驗單、台灣尖端先進生技醫藥股份有限公司濫用藥物檢
    驗報告（109 年度毒偵字第1619號卷第43頁至第45頁）附卷
    可憑，復有現場照片（同上卷第75頁至第96頁）及扣案如附
    表三編號六至九所示之物可佐，堪認被告此部分之自白與事
    實相符，而可採信。
　㈢此外，復有行動電話通訊軟體WhatsApp對話內容翻拍照片（1
    09年度偵字第13285 卷第339 頁）可佐，是本案事證明確，
    被告犯行洵堪認定，應依法論科。　
二、論罪科刑：
　㈠毒品危害防制條例第4 條第1 項業於109 年1 月15日修正公
    布，並自109 年7 月15日施行。而修正前毒品危害防制條例
    第4 條第1 項規定：「製造、運輸、販賣第一級毒品者，處
    死刑或無期徒刑；處無期徒刑者，得併科新臺幣二千萬元以
    下罰金。」；修正後則規定：「製造、運輸、販賣第一級毒
    品者，處死刑或無期徒刑；處無期徒刑者，得併科新臺幣三
    千萬元以下罰金。」，比較修正前後之規定，修正後將併科
    之罰金刑提高，解釋上自應以修正前之規定對被告較有利，
    故本案就犯罪事實㈠部分，自應適用被告行為時即修正前毒
    品危害防制條例第4 條第1 項之規定論處。
  ㈡核被告所為，就犯罪事實㈠（即附表一編號一、二）部分，
　　均係犯修正前毒品危害防制條例第4 條第1 項之販賣第一級
　　毒品罪；就犯罪事實㈡（即附表一編號三）部分，係犯毒品
　　危害防制條例第4 條第1 項之販賣第一級毒品罪。又就犯罪
　　事實㈠之販賣予曹錦文、陳玉枝（即附表一編號二）部分，
　　因渠二人為配偶，且依卷內證據，渠二人乃係共同出資11,0
　　00元向被告購買0.9 公克之海洛因，是被告於同一時間、地
　　點，以一販賣之行為，同時販售第一級毒品海洛因予曹錦文
　　、陳玉枝，為想像競合犯，應從一重處斷。
　㈢被告就犯罪事實㈢（即附表二）部分，則係犯毒品危害防制條
    例第10條第1 項之施用第一級毒品罪，及同條例第11條第4 
    項之持有第二級毒品純質淨重二十公克以上罪。被告施用第
    一級毒品前後非法持有第一級毒品之輕度行為，及施用第二
    級毒品之輕度行為，應分別為施用第一級毒品之高度行為及
    持有第二級毒品純質淨重二十公克之高度行為吸收，皆不另
    論罪。又被告雖係以一行為同時施用第一、二級毒品，惟其
    施用第二級毒品之輕度行為，既已為持有第二級毒品純質淨
    重二十公克以上之高度行為所吸收而不另論罪，自無再與施
    用第一級毒品之行為論以想像競合犯之餘地，是檢察官認被
    告就此部分所犯數罪，應從一重處斷，於法即有未合，應予
    更正。
  ㈣被告所犯上開五罪間，犯意各別、行為互殊，應予分論併罰
　　。又被告前已⒈於105 年間，因持有第二級毒品純質淨重二
　　十公克以上，經臺灣新北地方法院 106年度審訴字第25號判
　　決判處有期徒刑1 年2 月，被告不服提起上訴，亦分別經臺
　　灣高等法院以106 年度上訴字第1519號判決、最高法院以10
　　6 年度台上字第3278號判決駁回上訴確定；⒉於106 年間，
　　因持有第一級毒品純質淨重十公克以上，經本院以107 年度
　　審訴字第29號判決判處有期徒刑1 年4 月確定。嗣經本院以
　　107 年度聲字第1152號裁定，就上揭⒈⒉各罪刑裁定定應執
　　行刑有期徒刑2 年4 月確定後，於108 年7 月9 日縮短刑期
　　出監併付保護管束，在109 年2 月16日保護管束期滿，假釋
　　未經撤銷，其未執行之刑，以已執行論，有臺灣高等法院被
　　告前案紀錄表及本院公務電話記錄可佐，其於徒刑執行完畢
　　後，5 年內故意再犯本案有期徒刑以上之罪，為累犯，且其
　　屢犯相同罪質之毒品罪，足認其對刑罰反應力薄弱，是如加
　　重其法定最低度刑，尚不至於使「行為人所受的刑罰」超過
　　「其所應負擔罪責」，依司法院大法官會議釋字第775 號解
　　釋意旨及刑法第47條第1 項，除所犯法定本刑為死刑、無期
　　徒刑部分，依法不得加重以外，其餘均加重其法定最高及最
　　低度刑。再被告所犯如附表一編號一至三所示販賣第一級毒
    品之行為，固助長毒品流通，戕害人健康，應予非難，然其
    因而所得並非鉅大，且販售對象僅有3 人、次數為3 次，其
    犯罪情節與大量販賣毒品之大盤、中盤毒販以賺取巨額利潤
    之行為顯然有別，是衡其情節尚堪憫恕，認如處以法定最低
    刑，仍屬過重，故依刑法第59條之規定，均酌予減輕其刑。
　㈤爰審酌被告前因施用毒品經強制戒治後，仍無法斷絕施用毒
　　品惡習，顯見其意志力薄弱，且施用毒品足以導致精神障礙
　　、性格異常，甚至造成生命危險，戕害一己之身體健康，更
　　進而違反國家禁令而大量持有毒品，復又基於營利之意圖而
　　販賣毒品予他人，助長毒品流通，且此類行為所生危害，非
　　僅使多數人之生命、身體法益受侵害，影響所及甚且危害社
　　會、國家之健全發展，所為實不足取，併兼衡其於犯後仍飾
　　詞狡辯否認販賣毒品犯行，及本案各該次行為所生危害輕重
　　、所持有毒品數量，暨被告國中肄業、已婚無子女、現於士
　　林夜市擺設攤販，收入約50,000元至60,000元之智識程度、
　　家庭生活及經濟狀況，以及被告之相關素行等一切情狀，分
　　別量處如附表一、二主文欄所示之刑，並定其應執行刑如主
　　文。
三、沒收部分：
  ㈠被告就犯罪事實㈠部分，因販賣第一級毒品海洛因予周宜青及
    曹錦文、陳玉枝，而分別取得11,000元、11,000元之對價；
    就犯罪事實㈡部分，因販賣第一級毒品海洛因予周宜青而取
    得5,500 元之對價，業經本院認定如上，屬其犯罪所得
　　，復因未扣案，故應依刑法第38條之1 第1 項、第3 項之規
　　定，於其各該犯行主文項下宣告沒收，且如全部或一部不能
    沒收或不宜執行沒收時，追徵其價額。
　㈡扣案如附表三編號一至五所示之物，經分別送請內政部警政
    署刑事警察局、法務部調查局濫用藥物實驗室鑑定後，確分
    別檢出第一、二級毒品成分，業如上述，故應依毒品危害防
    制條例第18條第1 項前段規定，分別就如附表三編號三至五
    所示之第一級毒品，於被告所犯施用第一級毒品罪之罪刑主
    文項下；就如附表三編號一、二所示之第二級毒品，於被告
    所犯之持有第二級毒品純質淨重二十公克以上罪之罪刑主文
    項下，宣告沒收銷燬。又包裹上開毒品之包裝袋共16只，因
    與各該包裹之毒品無從完全析離，故應併予沒收銷燬。
　㈢扣案如附表三編號六至九所示之物，乃係供被告施用毒品所
    用，業據被告供承在卷，爰依刑法第38條第2 項之規定，於
    被告所犯如附表二所示之罪刑主文項下均諭知沒收。
　㈣扣案如附表三編號十、十一所示之物，被告雖供稱係供其注
    射海洛因使用，然因本案被告係以玻璃球吸食器燒烤之方式
    同時施用第一、二級毒品，是該等物品即與本案無涉；如附
    表三編號十二所示之物，依外表觀之，均係全新尚未使用，
    自亦無法證明與被告本案犯行有關；扣案如附表三編號十三
　　、十四所示之物，則查無積極證據可證係供被告犯罪所用或
    因犯罪所得之物，是均不為沒收之諭知，檢察官聲請本院併
    予宣告沒收，亦有未洽，末予敘明。
據上論斷，應依刑事訴訟法第299 條第1 項前段，修正前毒品危
害防制條例第4 條第1 項，毒品危害防制條例第4 條第1 項、第
10條第1 項、第11條第4 項、第18條第1 項前段，刑法第2 條第
1 項前段、第11條前段、第47條第1 項、第55條、第59條、第51
條第5 款、第38條第2 項、第38條之1 第 1項、第3 項，判決如
主文。
本案經檢察官莊富棋提起公訴，檢察官林聰良到庭執行職務。
中    華    民    國    110   年    12    月     2    日
                    刑事第七庭  審判長法  官  蔡明宏
                                      法  官  陳孟皇
                                      法  官  蘇昌澤
以上正本證明與原本無異。
如不服本判決應於收受判決後20日內向本院提出上訴書狀，並應
敘述具體理由。其未敘述上訴理由者，應於上訴期間屆滿後20日
內向本院補提理由書（均須按他造當事人之人數附繕本）「切勿
逕送上級法院」。
因疫情而遲誤不變期間，得向法院聲請回復原狀。
                                      書記官  吳佩蓁
中    華    民    國    110   年    12    月     2    日
附錄本案論罪科刑法條： 
修正前毒品危害防制條例第4 條第1 項
製造、運輸、販賣第一級毒品者，處死刑或無期徒刑；處無期徒
刑者，得併科新臺幣2 千萬元以下罰金。

毒品危害防制條例第4 條第1 項
製造、運輸、販賣第一級毒品者，處死刑或無期徒刑；處無期徒
刑者，得併科新臺幣3 千萬元以下罰金。

毒品危害防制條例第10 條
施用第一級毒品者，處6 月以上5 年以下有期徒刑。
施用第二級毒品者，處3 年以下有期徒刑。

毒品危害防制條例第11條第4 項
持有第二級毒品純質淨重二十公克以上者，處6 月以上5 年以下
有期徒刑，得併科新臺幣70萬元以下罰金。

附表一：
編號 販賣時間、地點 購買者 販    賣    方    式 主                  文  一 109 年6 月12日晚間8時許，在林延漢位於臺北市○○區○○街00號3 樓之住處內 周宜青  林延漢之女友撥打電話 聯繫被告後，被告即前往左列處所，分別販賣0.9 公克之第一級毒品海洛因予周宜青，及販賣0.9 公克之第一級毒品海洛因予曹錦文、陳玉枝（二人為配偶）， 並收取周宜青及曹錦文 文、陳玉枝所各交付之11,000元 李得生犯販賣第一級毒品罪，累犯，處有期徒刑拾伍年捌月。未扣案之犯罪所得新臺幣壹萬壹仟元沒收，於全部或一部不能沒收或不宜執行沒收時，追徵其價額。  二  曹錦文 陳玉枝  李得生犯販賣第一級毒品罪，累犯，處有期徒刑拾伍年捌月。未扣案之犯罪所得新臺幣壹萬壹仟元沒收，於全部或一部不能沒收或不宜執行沒收時，追徵其價額。   三 109 年7 月19日凌晨，在位於新北市汐止區福街一路之統一超商前 周宜青 周宜青先透過行動電話通訊軟體WhatsApp傳送訊息予被告後，被告即騎乘腳踏車前往左列處所，並以5,500 元之價格，販賣0.6 公克之第一級毒品海洛因予周宜青 李得生犯販賣第一級毒品罪，累犯，處有期徒刑拾伍年陸月。未扣案之犯罪所得新臺幣伍仟伍佰元沒收，於全部或一部不能沒收或不宜執行沒收時，追徵其價額。 

附表二：
編號              行為時間、地點及方式 主                  文  一 被告於109 年7 月13日，在臺北市大同區重慶北路某處，以新臺幣100,000 元之價格，向真實姓名年籍不詳綽號「小黑」之人購入第二級毒品甲基安非他命後，即自該時起無故持有之，復更於同年月28日10時許，在其其位於新北市○○區○○○路000 巷00弄0 號之住處內，以玻璃球吸食器燒烤之方式，同時施用第一、二級毒品海洛因及甲基安非他命1 次 李得生犯施用第一級毒品罪，累犯，處有期徒刑柒月。扣案如附表三編號三至五所示之物沒收銷燬；如附表三編號六至九所示之物沒收。  李得生犯持有第二級毒品純質淨重二十公克以上罪，累犯，處有期徒刑壹年陸月。扣案如附表三編號一、二所示之物沒收銷燬；如附表三編號六至九所示之物沒收。 

附表三：
編號 扣案物品名稱 數量  鑑    驗    結    果 備              註  一 白色晶體 8 包 檢出第二級毒品甲基安非 他命成分（驗餘合計淨重 143.34公克，純度約 89% ，驗前合計純質淨重約127.70公克） 內政部警政署刑事警察局109 年8 月24日刑鑑字第1090084295號鑑定書  二 淡黃色晶體 1 包 檢出第二級毒品甲基安非他命成分（驗餘淨重5.75公克，純度約90% ，驗前純質淨重約5.26公克） 同上  三 白色粉末 1 包 檢出第一級毒品海洛因成分（驗餘淨重1.13公克） 法務部調查局濫用藥物實驗室109 年9 月8 日調科壹字第10923015510 號鑑定書  四 碎塊狀 1 包 檢出第一級毒品海洛因成分（驗餘淨重2.92公克） 同上  五 米白色粉末 5 包 檢出第一級毒品海洛因成分（驗餘合計淨重1.60公克） 同上  六  電子磅秤 3 台 無 無  七 吸食器   1 組 無 無  八 玻璃球吸食器 1 顆 無 無  九  鏟管 1 支 無 無  十 橡皮束帶 1 條 無 無 十一 注射針筒 8 支 無 無 十二 夾鍊袋 2 批 無 無 十三 行動電話  3 具 無 無 十四 現金33,900元  無 無